臺灣桃園地方法院刑事判決
110年度交簡上字第214號
上  訴  人  
即  被  告  黃士添


上列上訴人即被告因過失傷害案件，不服本院民國110年6月15日
110年度桃交簡字第126號第一審刑事簡易判決（聲請簡易處刑案
號：109年度偵字第36084號），提起上訴，本院管轄之第二審合
議庭判決如下：
    主  文
上訴駁回。
黃士添緩刑貳年，並應依附件二調解筆錄所載之內容賠償呂蕙如
。 
    事實及理由
一、本案經本院審理之結果，認原審對被告黃士添為科刑之諭知
    ，其認事用法均無不當，量刑亦屬妥適，應予維持，並引用
    第一審判決書記載之事實、證據及理由（如附件一）。
二、被告上訴意旨略以：請求從輕量刑等語。
三、按刑之量定，係實體法上賦予法院得為自由裁量之事項，若
    量刑已以行為人之責任為基礎，並斟酌刑法第57條各款所列
    情狀而為整體之評價，然後在法定刑度內，酌量科刑，且未
    偏執一端，致有失出失入之情形者，即不得遽指為違法。原
    審就被告本件犯罪，已審酌其自首而依法減刑，再考量被告
    之過失程度、告訴人之傷勢程度、被告犯後態度等一切情狀
    ，量處拘役50日，並諭知易科罰金之折算標準。已依刑法有
    關刑之減輕事由及第57條所列之參考因素，就卷證資料所顯
    示之情狀為整體之評價，並未逾越法定刑度，亦未失其衡平
    或顯有裁量濫用之情形，堪認原審量刑結果妥適。故被告上
    訴指摘，為無理由，應予駁回。
四、查被告前因詐欺案件，經法院判處有期徒刑3月確定，於民
    國104年3月3日易服社會勞動執行完畢後，5年內未曾因故意
    犯罪受有期徒刑以上刑之宣告，有臺灣高等法院被告前案紀
    錄表在卷可參。被告於本案上訴後，與告訴人間經法院調解
    成立如附件二所示。被告經此偵、審程序，當知所警惕，信
    無再犯之虞。本院審酌上情，認原審所宣告之刑，以暫不執
    行為適當，故依刑法第74條第1項第2款、第2項第3款規定，
    諭知緩刑2年，被告並應依附件二所示之調解內容賠償告訴
    人。若被告違反此賠償條件而情節重大者，得經檢察官聲請
    法院撤銷緩刑之宣告，附此敘明。
據上論斷，應依刑事訴訟法第455條之1第1項、第3項、第368條
、第373條，判決如主文。
本案經檢察官張羽忻聲請以簡易判決處刑，檢察官周彤芬到庭執
行職務。
中    華    民    國   111    年    2     月    15    日
                  刑事第四庭  審判長法  官  黃柏嘉

                                    法  官  陳韋如

                                    法  官  涂偉俊
以上正本證明與原本無異。
不得上訴。
　　　　　　　　　　　　　　　     書記官　余玫萱　　　　　　　　　　　　　　　　　　
中　　華　　民　　國　　111 　年　　2 　　月　　15　　日
附件一：本院110年度桃交簡字第126號刑事簡易判決
附件二：本院110年度桃司小調字第1095號調解筆錄